【裁判字號】    92,訴,58
【裁判日期】    920225
【裁判案由】    偽造文書等
【裁判全文】
臺灣臺中地方法院刑事判決                            九十二年度訴字第五八號
    公  訴  人  臺灣臺中地方法院檢察署檢察官
    被      告  戊○○  女  廿.
右列被告因偽造文書等案件，經檢察官提起公訴（九十一年度偵字第一七七二０號）
，本院判決如左：
    主  文
戊○○連續行使偽造私文書，足以生損害於他人，處有期徒刑月，如易科罰金，以
佰元折算壹日。緩刑貳年。
偽造之簽帳單特約商店存根聯上「W ang Yu M an」（甲○○之英文姓名）之署押共
柒枚，及顧客存根聯柒張，均沒收。
    事  實
一、戊○○意圖為自己不法所有之犯意，於民國九十一年三月四日或五日（起訴書誤
    載為同年月八日）之下午二、三時，在臺中市○○○路七三０巷四十六號五樓之
    二租屋處，竊取其室友甲○○所有台新國際商業銀行股份有限公司（下稱台新銀
    行）、卡號為0000000000000000號信用卡一張。得手後，戊○
    ○再基於偽造私文書及為自己不法所有之概括犯意，連續於後列之時間、地點，
    持該信用卡冒用甲○○名義消費：
（一）戊○○持甲○○所有前揭信用卡，於九十一年三月八日下午一時十七分、同時
      三十四分許，在臺中市○區○○路一二四號丙○○○○有限公司（以下簡稱美
      嬅泰公司）分二次刷卡消費新臺幣（下同）二千零十六元、二千八百八十元，
      使該公司之店員信以為真，誤認其為該信用卡之持卡人而允其消費，戊○○並
      先後偽造「W ang Yu M an」（甲○○之英文姓名）之署押於二聯式消費簽帳
      單（其中一聯為持卡人存根聯，另一聯為商店存根聯）上，作成不實之簽帳單
      私文書，持交該公司之店員，足生損害於甲○○及美嬅泰公司，致使美嬅泰公
      司陷於錯誤，而提供四千八百九十六元之商品。
（二）後於九十一年三月八日下午二時十五分許，至臺中市○區○○路十一號「乙○
      ○○○生活館」刷卡消費新台幣一千零五元，使該商店之店員信以為真，誤認
      其為該信用卡之持卡人而允其消費，戊○○並先後偽造「W ang Yu M an」（
      甲○○之英文姓名）之署押於二聯式消費簽帳單（其中一聯為持卡人存根聯，
      另一聯為商店存根聯）上，作成不實之簽帳單私文書，持交該商店之店員，足
      生損害於甲○○及「乙○○○○生活館」，致使該商店陷於錯誤，而提供一千
      零五元之商品。
（三）於九十一年三月十一日（起訴書誤載為同年月八日）下午三時十二分許、五時
      十二分、五時四十分許、六時三十四分許，至臺中市○區○○路一段二九九號
      十一號丁○○○○際開發有限公司（下稱廣三百貨公司）刷卡消費一千八百元
      、五千七百零六元、五千四百零六元、二千五百九十元，使該公司之店員信以
      為真，誤認其為該信用卡之持卡人而允其消費，戊○○並先後偽造「W ang Yu
      M an」（甲○○之英文姓名）之署押於二聯式消費簽帳單（其中一聯為持卡人
      存根聯，另一聯為商店存根聯）上，作成不實之簽帳單私文書，持交該公司之
      店員，足生損害於甲○○及廣三百貨公司，致使廣三百貨公司陷於錯誤，而提
      供四千八百九十六元之商品。
    戊○○合計共詐領得計二萬一千七百零三元。其於為上開行為後，即於同年月十
    二日中午，將該張信用卡放回至甲○○之房間內。嗣於同年月十二日，經台新銀
    行通知甲○○後，其於同年月二十一日發覺帳單有異而報警查獲。
二、案經甲○○訴由臺中市警察局第一分局報請臺灣臺中地方法院檢察署檢察官偵查
    起訴。
    理  由
一、被告戊○○對其於右揭時地，竊取告訴人甲○○所有之台新銀行信用卡一張，並
    持該張信用卡連續至前揭商店刷卡消費，偽造「W ang Yu M an」（甲○○英文
    姓名）之署押於消費簽帳單，至該商店店員陷於錯誤而交付財物之事實，業據被
    告於警詢、偵查及本院審理時坦承不諱，核與告訴人甲○○於警詢、偵查及本院
    審理時之指訴情節相符，復有簽帳單影本七紙、信用卡遭冒用明細一份附卷可稽
    。綜上所述，事證明確，被告自白與事實相符，其右揭犯行，洵堪認定。
二、核被告竊取告訴人所持有財物之行為，係犯刑法第三百二十條第一項之普通竊盜
    罪；其假冒他人名義，持信用卡在右揭商店消費時，偽造他人署押於二聯式消費
    簽帳單，再持交予商店詐騙財物之行為，係犯刑法第二百十六條、第二百十條之
    行使偽造私文書罪及同法第三百三十九條第一項之詐欺取財罪。被告偽造署押為
    偽造文書之部分行為，而偽造私文書後進而行使，其偽造之低度行為應為行使之
    高度行為所吸收，均不另論罪。被告多次持他人所有信用卡消費，所犯之詐欺取
    財、行使偽造私文書之罪，各時間緊接，犯罪構成要件相同，所犯為同一之構成
    要件之罪名，各顯係基於概括犯意為之，均應依連續犯之規定，論以一罪。又被
    告所犯上開竊盜罪、連續行使偽造私文書罪、連續詐欺取財罪等三罪之間，有方
    法結果之牽連關係，依刑法第五十五條之規定，應從較重之連續行使偽造私文書
    罪處斷。爰審酌被告並無前科，有臺灣臺中地方法院檢察署刑案資料查註紀錄表
    附卷可稽，詐騙金額尚非鉅大，僅二萬一千七百三元，犯後已將部份詐騙金額交
    還予告訴人，有匯款單二張附於偵查卷可稽，且犯後坦承犯行，態度良好等一切
    情狀，量處如主文所示之刑，並諭知如易科罰金之折算標準。查被告前未曾受有
    期徒刑以上刑之宣告，此有上開刑案資料查註紀錄表在卷可按，其因一時失慮，
    致觸犯本案犯行，且於本案審理期間清償其部分之盜刷消費金額，經此刑之教訓
    ，自當知所警惕，而無再犯之虞，本院綜核各情，認前開對其刑之宣告，以暫不
    執行為適當，爰併宣告緩刑二年，以啟自新。被告偽造「W ang Yu M an」（甲
    ○○英文姓名）署押所附簽帳單，其中顧客存根聯七張，於被告簽名後已交付被
    告留存，屬被告所有，且為其犯罪所得之物，雖未扣案，惟既無法證明已滅失而
    不存在，均應依刑法第三十八條第一項第三款之規定，宣告沒收之，至於特約商
    店存根聯七張，雖係供犯罪所用之物，惟業屬前開商店所有之物，自無庸為沒收
    之宣告。另上開簽帳單特約商店存根聯七張上「W ang Yu M an」之署押，共計
    三枚，不問屬於犯人與否，均應依刑法第二百十九條之規定，仍應宣告沒收之。
    至顧客存根聯上「W ang Yu M an」署押七枚，因該署押所附之顧客存根聯既已
    宣告沒收，爰不予重複宣告沒收（最高法院六十三年度臺上字第二七七０號判例
    意旨參照）。
據上論斷，應依刑事訴訟法第二百九十九條第一項前段，刑法第五十六條、第二百十
六條、第二百十條、第三百二十條第一項、第三百三十九條第一項、第二百十九條、
第三十八條第一項第二款、第五十五條、第四十一條第一項前段、第七十四條第一款
，罰金罰鍰提高標準條例第一條前段、第二項，判決如主文。
本案經檢察官黃惠玲到庭執行職務
中      華      民      國      九十二      年      二    月    廿五    日
                                臺灣臺中地方法院刑事第四庭
                                        法  官  楊  真  明
右正本證明與原本無異。
如不服本判決，應於送達後十日內向本院提出上訴狀（須附繕本），上訴於臺灣高等
法院臺中分院。
                                        書記官
中      華      民      國      九十二      年      二    月    廿五    日
附錄本案論罪科刑法條全文
中華民國刑法第三百二十條第一項：
  意圖為自己或第三人不法之所有，而竊取他人之動產者，為竊盜罪，處五年以下有
  期徒刑、拘役或五百元以下罰金。
中華民國刑法第二百十條：
  偽造、變造私文書，足以生損害於公眾或他人者，處五年以下有期徒刑。
中華民國刑法第二百十六條：
  行使第二百十條至第二百十五條之文書者，依偽造、變造文書或登載不實事項或使
  登載不實事項之規定處斷。
中華民國刑法第三百三十九條第一項：
  意圖為自己或第三人不法之所有，以詐術使人將本人或第三人之物交付者，處五年
  以下有期徒刑、拘役或科或併科一千元以下罰金。


司法院資訊處製作；財團法人民間司法改革基金會備份。
